臺灣新竹地方法院刑事判決
110年度易字第139號
公  訴  人  臺灣新竹地方檢察署檢察官
被      告  陳靖濬


上列被告因竊盜案件，經檢察官提起公訴（109年度偵字第13751
號），被告於本院準備程序中，就被訴事實為有罪之陳述，本院
裁定進行簡式審判程序，判決如下：
    主          文
陳靖濬犯加重竊盜罪，處有期徒刑參月，如易科罰金，以新臺幣
壹仟元折算壹日。
    犯罪事實及理由
一、本件犯罪事實及證據，應補充被告於本院準備程序及簡式審
    判程序時之自白外，餘均引用檢察官起訴書之記載（如附件
    ）。
二、論罪科刑：
（一）核被告所為，係犯刑法第321條第1項第3款之侵入住宅竊
      盜罪。
（二）被告雖稱其領有中度精神障礙手冊，然於警詢、偵查及本
      院訊問中，其均可有條理之陳述案發經過、犯案動機目的
      ，並表示知道自己行為不對，堪認被告於行為時尚無因精
      神障礙或其他心智缺陷，致不能辨識其行為違法或欠缺依
      其辨識而行為之能力，亦或有何因精神障礙或其他心智缺
      陷，致其辨識行為違法或依其辨識而行為之能力，顯著減
      低之情形存在，故本件並無刑法第19條第1、2項之適用。
（三）按犯罪之情狀顯可憫恕，認科以最低度刑仍嫌過重者，得
      酌量減輕其刑，刑法第59條定有明文。而所謂犯罪之情狀
      顯可憫恕者，應審酌其犯罪有無特殊之原因與環境，在客
      觀上足以引起一般同情，暨宣告法定低度刑，是否猶嫌過
      重等因素，以為判斷。又刑法第321條加重竊盜罪之最輕
      法定刑為有期徒刑6月，而竊盜犯罪之原因、動機不一，
      犯罪情節亦未盡相同，危害社會治安及他人財產法益之程
      度更有輕重之分，若一概以上開罪責相繩，實有造成個案
      量刑無法契合被告破壞法益程度，而有失刑罰對個人處遇
      妥適性要求之虞。是若審酌個案情狀，認為處以較低之刑
      度，即可收矯正之效，並達到防衛社會目的者，自非不可
      依客觀犯行與主觀惡性，考量其情狀是否有可憫恕之處，
      而適用刑法第59條規定酌量減輕其刑，期使個案裁判量刑
      能斟酌至當，符合比例原則。經查，被告於竊取上開財物
      時，雖有侵入住宅之行為，惟被告於行竊時係趁四下無人
      之際為之，對他人之生命、身體安全所構成之潛在危害甚
      低，犯罪之手段亦均尚屬平和，並未造成告訴人之法益受
      有其他損害，復被告始終坦承犯行，於本院審理時亦已表
      示悔悟之意，本院衡酌刑法第321條加重竊盜罪之最輕法
      定本刑為有期徒刑6月，以被告此部分之犯罪情節、造成
      法益侵害之程度（竊得安全帽1頂，價值新臺幣600元，業
      已發還告訴人）等一切情況，經綜合判斷其客觀犯行及主
      觀惡性，被告本次依其個案情狀，在客觀上均顯足以引起
      一般同情，宣告最低度有期徒刑6月，猶嫌過重，爰依刑
      法第59條規定酌減其刑。
（四）爰以行為人責任為基礎，審酌被告不思以正當管道獲取所
      需財物，竟竊取他人財物，侵害他人財產權，益徵其法治
      意識與是非觀念之薄弱，所為俱無可取，惟念其犯後坦承
      犯行，態度尚佳，兼衡酌其犯罪所得之財物，其犯罪之動
      機、手段與情節，並衡其自述國中肄業之智識程度、身殘
      無業，靠低收入戶的補助，家庭經濟狀況貧窮等一切情狀
      ，量處主文所示之刑，並諭知易科罰金折算標準。
三、沒收：
    本件被告所竊得之安全帽1頂，業已發還被害人，有贓物認
    領保管單1紙為證（見偵卷第13頁），爰依刑法第38條之1第
    5項規定，不再宣告沒收或追徵。
據上論斷，應依刑事訴訟法第273條之1第 1項、第299條第1項前
段，判決如主文。
本案經檢察官吳志中提起公訴，檢察官黃嘉慧到庭執行職務。
中　　華　　民　　國　　110 　年　　3 　　月　　22　　日
                    刑事第十一庭  法  官  李毓華
如不服本判決應於收受送達後20日內向本院提出上訴書狀，並應
敘述具體理由；其未敘述上訴理由者，應於上訴期間屆滿後20日
內向本院補提理由書（均須按他造當事人之人數附繕本）「切勿
逕送上級法院」。告訴人或被害人如對於本判決不服者，應具備
理由請求檢察官上訴，其上訴期間之計算係以檢察官收受判決正
本之日期為準。
中　　華　　民　　國　　110 　年　　3 　　月　　22　　日
                                  書記官  張懿中
附錄本案所犯法條：
中華民國刑法第321條
犯前條第 1 項、第 2 項之罪而有下列情形之一者，處 6 月以
上 5 年以下有期徒刑，得併科 50 萬元以下罰金：
一、侵入住宅或有人居住之建築物、船艦或隱匿其內而犯之。
二、毀越門窗、牆垣或其他安全設備而犯之。
三、攜帶兇器而犯之。
四、結夥三人以上而犯之。
五、乘火災、水災或其他災害之際而犯之。
六、在車站、港埠、航空站或其他供水、陸、空公眾運輸之舟、
    車、航空機內而犯之。
前項之未遂犯罰之。
　
【附件】 
臺灣新竹地方檢察署檢察官起訴書
                                    109年度偵字第13751號
　　被　　　告　陳靖濬　男　46歲（民國00年0月0日生）
　　　　　　　　　　　　居新竹市○區○○○街00巷00弄00號
　　　　　　　　　　　　　1樓
　　　　　　　　　　　　身分證統一編號：Z000000000號
　　選任辯護人　曾俊龍律師（法律扶助律師）
上揭被告因竊盜案件，業經偵查終結，認應提起公訴，茲將犯罪
事實及證據並所犯法條分敘如下：
　　　　犯  罪  事  實
一、陳靖濬意圖為自己不法所有，於民國109年10月6日凌晨4時2
    8分許，騎乘車號：000-000號普通重型機車至新竹巿北區光
    華二街58之3號地下停車場內，徒手竊取林秋桂所有並懸掛
    在車號：000-000號普通重型機車右後照鏡之白色安全帽1頂
    ，價值新臺幣（下同）600元，得手後，旋配戴上開安全帽
    離去。嗣經林秋桂發覺遭竊報警處理，為警循線查獲並扣得
    上開安全帽（已具領發還）。
二、案經林秋桂訴由新竹巿警察局第一分局報告偵辦。
　　　　證據並所犯法條
一、上揭犯罪事實，業據被告陳靖濬於警詢及偵查中自白不諱，
    核與告訴人林秋桂指訴情節相符，並有警員偵查報告、扣押
    筆錄、扣押物品目錄表、贓物認領保管單、車輛詳細資料報
    表、監視器擷取畫面（含安全帽相片）共42張等在卷可資佐
    證，是被告前揭犯行，應堪認定。
二、核被告陳靖濬所為，係犯刑法第321條第1項第1款侵入住宅
    竊盜罪嫌。至告訴人林秋桂雖指述其尚遭竊大門鑰匙1串（
    價值5,000元），而為被告所否認，然卷內所附之監視器畫
    面截圖亦難辨認被告確有竊取前揭大門鑰匙之行為，自難僅
    以告訴人單一指訴，確認被告亦竊取前揭大門鑰匙。惟此部
    分如成立犯罪，因與前揭起訴部分具有單純一罪關係，而為
    起訴效力所及，爰不另為不起訴處分，併此敘明。
三、依刑事訴訟法第251條第1項提起公訴。
　　此　致
臺灣新竹地方法院
中　　華　　民　　國　 110　　年　　1 　　月　　14　　日
　　　　　　　　　　　　　　檢察官　吳  志  中
本件證明與原本無異
中　　華　　民　　國　 110　　年　　1 　　月　　26　　日
　　　　　　　　　　　　　　書記官 　陳 志 榮
附錄法條：
刑法第321條第1項第1款
犯前條第 1 項、第 2 項之罪而有下列情形之一者，處 6 月以
上 5 年以下有期徒刑，得併科 50 萬元以下罰金：
一、侵入住宅或有人居住之建築物、船艦或隱匿其內而犯之。